Etats des inventaires des collections de du Fichier national et continental de la BDIC
Agence Bibliographique de l’Enseignement Supérieur
- France. Pacifisme. Organismes internationaux divers, 1916-1932; 4/DELTA/1608; 1 chemise (79 pièces)
  - Union interparlementaire, 1916-1929; 12; 3 pièces
    Union interparlementaire. Projet de budget de l’Union pour 1916. Brochure 8 p. Union interparlementaire. Groupe français. Mars 1929. 1 feuillet.
    Union interparlementaire. Lettre circulaire. Mai 1929. 1 feuillet.
  - Plans, revue mensuelle de la jeunesse européenne, 1931; 13; 1 pièce
    « Pour sauver l’Allemagne, la France et l’Europe, il faut créer les Etats conférés de France et d’Allemagne ». Brochure 4 p. grand format, supplément au numéro de juillet (1931) de Plans (directrice: Jeanne Walter, rédacteur en chef: Philippe Lamour).
- France. Pacifisme. RIGM, Rassemblement international contre la guerre et le militarisme, 1937; 4/DELTA/1203; 1 chemise (4 pièces)
  Aucun tri ou élimination n'a eu lieu.
  Pièces issues d’un don de René Lefeuvre (éditions Spartacus) enregistré en décembre 1984 sous le numéro 68811.
  Tracts et lettre circulaire du Rassemblement international contre la guerre et le militarisme (RIGM) présidé par Félicien Challaye.
  Pacifisme; France -- 1914-1940
  - Bulletin d’adhésion (individuel) au Rassemblement international contre la guerre et le militarisme qui se tiendra à Paris, à la Pentecôte, les samedi 15, dimanche 16 et lundi 17 mai 1937, 1 feuillet
  - Lettre circulaire signée Félicien Challaye (président du RIGM) et Emile Bauchet (secrétaire général), 1 feuillet
    Invitation pour le premier congrès mondial du Rassemblement international contre la guerre et le militarisme, Paris, 15-16-17 mai 1937. Lettre non datée.
  - Les Cinq points. Charte du futur Congrès du RIGM, 1 feuillet
  - RIGM. Conditions d’adhésion et moyens d’action, 1 feuillet
- France. Paris. Monographies, Avant 1944; 4/DELTA/RES/0008
  Monographie; Paris (France)
  Collections de monographies; Paris (France)
- France. Parlement. Rapports parlementaires confidentiels, 1914-1918; 4/DELTA/RES/0013
  France. Parlement. 1876-1940); Guerre mondiale (1914-1918)
  Guerre mondiale (1914-1918); Politique et guerre
- France. Partis et mouvement. Groupes marxistes-léninistes, 1968-1969; F/DELTA/0436; 1 chemise
  Gauchisme; France. 1958-1969 (Charles de Gaulle)
  Maoïsme; France. 1958-1969 (Charles de Gaulle)
- France. Partis et mouvement. Union dans les luttes, 1979-1980; F/DELTA/0430; 1 chemise
- France. Pauvreté, 1990; F/DELTA/1981; 1 pièce
  Dossier de presse concernant le rapport rédigé par Bernard Préel en collaboration avec Laurent Pouquet pour le Groupe SCIC et relatif aux sans-abri.
  Personnes sans domicile fixe; France. 1981-1995 (F. Mitterrand)
  Pauvreté; France. 1981-1995 (F. Mitterrand)
  Sans-abri; France. 1981-1995 (F. Mitterrand)
- France. Paysans, 1973-....; F/DELTA/0155
  Agriculteurs -- Activité politique; France. 1958-.... (5e République)
  Agriculture et politique; France. 1958-.... (5e République)
  Paysannerie -- Activité politique; France. 1958-.... (5e République)
- France. Peine de mort, 1970-....; F/DELTA/0108
  Peine de mort; France. 1958-.... (5e République)
  Droit pénal; France. 1958-.... (5e République)
- France. Maurice Pelloutier, 1934; F/DELTA/0285; 1 chemise
  Notes sur Maurice Pelloutier et les problèmes du travail.
- France. Pensée libertaire, 1909-....; F/DELTA/1109; 47 pièces
  Brochures et périodiques concernant des sujets très divers traités par des auteurs ou des mouvements libertaires: l'anarchisme, la sexualité, le libre arbitre, violence, non-violence, la mort et le syndicalisme.
  Extrême gauche; France -- 1870-1940 (3e République)
  Libertarianisme; France -- 1870-1940 (3e République)
- France. Pensions, [1918-1928]; 4/DELTA/1621
  Pensions; France. 1914-1940
- France. Permanences anti-expulsions, 1981; F/DELTA/0382; 15 pièces
  Tracts et périodiques dont L'antiraciste.
  Expulsion des étrangers; France. 1981-1995 (F. Mitterrand)
  Immigrés; France. 1981-1995 (F. Mitterrand)
  Résistance passive; Expulsion des étrangers
- France. Pétition féminine internationale présentée à la conférence du désarmement, Avant 1944; 4/DELTA/RES/0028
  Don anonyme (numéro 25043 ) effectué avant 1944.
  La pétition en France a été organisée par l' Union féminine pour la SDN.
  Femmes et guerre
  Conférence du désarmement (1932; Genève); Opinion publique française
  Société des Nations; Opinion publique française
- France. Photocopies des journaux de la résistance parus sur le débarquement du 6 juin 1944 enterrés en coffret de bronze à Utah-Beach, F/DELTA/0075; 48 pièces
- France. Poitiers: tracts et documents émanant de diverses organisations politiques, syndicales et universitaires, 1974-....; F/DELTA/0211
  Syndicats; Poitiers (Vienne, France)
  Étudiants. Syndicats; Poitiers (Vienne, France)
- France. Police: tracts d'organisation syndicales de police, 1971-....; F/DELTA/0122
  Police; Syndicats
  Police; Résistance passive
- France. Politique de 1919 à septembre 1939, 1919-1939; 4/DELTA/RES/0034
  France. Politique et gouvernement. 1914-1940
- France. Politique générale, [1914-1930]; 4/DELTA/0570
- France. Politique intérieure, 1919-1939; Z/0008
- France. Politique intérieure après la Libération, 1945-1965; Z/0018/A
  France. Politique et gouvernement. 1944-1958
- France. Politique intérieure, 1968-1980; GF/DELTA/0119; 508 pièces
  Don (n° 67476 ) de Lévy effectué le 22 février 1982.
  Tracts relatifs au racisme, à l'antisémitisme de différentes organisations dont le PCF, la LICRA, l'Association internationale des travailleurs, le PS, le Comité de soutien aux juifs d'URSS et de l'UNEF.
  Étudiants -- Activité politique; France. 1958-.... (5e République)
  Racisme; France. 1958-.... (5e République)
  Racisme -- Lutte contre; France. 1958-.... (5e République)
  Antisémitisme; France. 1958-.... (5e République)
  Mouvements étudiants; France. 1968 (Journées de mai)
- France. Politique intérieure. Lycéens, 1970-1979; F/DELTA/0424
  Mouvements étudiants; France. 1969-1974 (G. Pompidou)
  Étudiants -- Activité politique; France. 1969-1974 (G. Pompidou)
  Mouvements étudiants; France -- 1974-1981 (V. Giscard d'Estaing)
  Étudiants -- Activité politique; France -- 1974-1981 (V. Giscard d'Estaing)
- France. Politique intérieure. Propagandes électorales, 1945-1965; Z/0016
  Propagande électorale; France. 1944-1958 (4e République)
  Propagande électorale; France. 1958-1969 (Charles de Gaulle)
  Élections; France. 1944-1958 (4e République)
  Élections; France. 1958-1969 (Charles de Gaulle)
- France. Politique intérieure. Référendums, 1945-1969; Z/0017
  Référendum; France. 1944-1958 (4e République)
  Référendum; France. 1958-1969 (Charles de Gaulle)
- France. Politique. Organismes divers, [1918-1926]; 4/DELTA/1584
- France. Populations. Associations diverses, [1918-1924]; 4/DELTA/1550
  Associations sans but lucratif; France -- 1914-1940
  Population -- Histoire; France -- 1914-1940
- France. Premier tour des élections présidentielles de 1969, F/DELTA/0074
  Documents relatifs aux candidats de la présidentielle de 1969: Gaston Defferre, Louis Ducatel, Jacques Duclos, Alain Krivine, Alain Poher, Michel Rocard et Georges Pompidou.
  Présidents -- France -- Élection (1969)
- France. Presse. Expropriation du quotidien Le Temps. Notes et ordonnance, 1944-1945; F/DELTA/RES/0383
  Épuration (1944-....); Presse
  Expropriation; Le Temps (périodique)
  État et presse; France -- 1944-1945 (Libération)
  Presse -- Droit; France -- 1944-1945 (Libération)
- France. Presse. Loi sur la presse, 1946-1957; F/DELTA/RES/0371
  Presse; France. 1944-1958 (4e République)
  État et presse; France. 1944-1958 (4e République)
  Presse -- Droit; France. 1944-1958 (4e République)
- France. Presse. Loi sur la presse du 2 août 1954, F/DELTA/RES/0362
- France. Presse. Projets d'un statut de la presse, 1936-1946; F/DELTA/RES/0380; 103 pièces
  État et presse; France. 1914-1940
  État et presse; France. 1940-1945 (Occupation allemande)
  Presse -- Droit; France. 1914-1940
  Presse -- Droit; France. 1940-1945 (Occupation allemande)
  - Statut de la presse. Etudes diverses jusqu'en 1946, 7 pièces
  - Ordonnances sur la presse, Mai 1944 - septembre 1944; 39 pièces
  - Régime de la presse. Projets dans la clandestinité et à la Libération. Projet de statut de la presse en 1941 (Vichy), 42 pièces
  - Le projet Le Troquer, 1936; 15 pièces
- France. Presse. Projets d'un statut de la presse, 1942-1958; F/DELTA/RES/0381; 4 chemises
  Coupures de presse et documents divers.
- France. Presse. Textes divers sur la réglementation de la presse et de la profession de journaliste, 1945-1947; F/DELTA/RES/0386
  Journalistes; France. 1944-1958 (4e République)
- France. Prêts à l'Etat de valeurs étrangères, [1918-1924]; 4/DELTA/1518
  Emprunts publics; France -- 1914-1940
  Dettes publiques; France -- 1914-1940
- France. Prisonniers politiques. Grève de la faim Paris Montparnasse. Prisonniers révoltés, Février 1971; F/DELTA/RES/0104
  Prisons -- France; France -- 1969-1974 (G. Pompidou)
  Prisonniers politiques; France -- 1969-1974 (G. Pompidou)
  Mutineries dans les prisons; France -- 1969-1974 (G. Pompidou)
  Grèves de la faim; France -- 1969-1974 (G. Pompidou)
- France. Prisons, 1971-....; 4/DELTA/1701
  Prisonniers et prisons; France -- 1969-1974 (G. Pompidou)
- France. Procès de Henri Alibert, [1947]; Q/PIECE/RES/0489; 5 feuillets
  Notes prises dans les dossiers de la Haute Cour de justice.
  Épuration (1944-....); France -- 1944-1958 (4e République)
  Purges politiques; France -- 1944-1958 (4e République)
- France. Pro-chinois, 1958-....; 4/DELTA/0968
  Maoïsme; France -- 1958-.... (5e République)
- France. Propagande anti-soviétique. Paix et Liberté, 1945-1965; Z/0015
  Propagande anticommuniste; France -- 1944-1958 (4e République)
  Propagande anticommuniste; France -- 1958-1969 (Charles de Gaulle)
  Paix et Liberté (France)
- France. Propagande communiste pro-soviétique, 1945-1965; Z/0014
  Propagande communiste; France -- 1944-1958 (4e République)
  Propagande communiste; France -- 1958-1969 (Charles de Gaulle)
  Parti communiste français -- 1945-....; Propagande
- France. Propagande des partis (sauf communiste), 1945-1965; Z/0018/C
  Communication en politique; France -- 1944-1958 (4e République)
  Communication en politique; France -- 1958-1969 (Charles de Gaulle)
  Propagande; Partis politiques -- France
  Publicité politique; Partis politiques -- France
- France. Propagande électorale de 1952, 4/DELTA/0864
  Propagande électorale; France -- 1944-1958 (4e République)
- France. Propagandes diverses, 1919-1939; ARCH/0116; Z 0005; 1 dossier
  Collection de 14 pièces de propagande politique (dont propagande hitlérienne et nazie, antisémite) et de propagande publicitaire (notamment pour des éditeurs allemands antisémites ou anti francs-maçons) collectées et initialement réunies par la BDIC sous le titre générique « Propagandes diverses »:
  Voltaire, Wegbereiter der Französischen revolution. Brochure illustrée. Dépliant publicitaire pour une édition de l’ouvrage de Johann Georg Stakemann, Voltaire, Wegbereiter der Französischen revolution, par les éditions U. Bodung-Vermlag. Non datée.
  3 wichtige Bûcher zur Judenfrage. Brochure illustrée. Dépliant publicitaire présentant trois ouvrages antisémites et anticommunistes. Non daté.
  Die Zeugen Jehovas, pioniere für ein Judisches Weltreich. Tract publicitaire, antisémite, pour l’ouvrage du même nom, de Hans Jonak von Freyenwald. Non daté.
  Jüdische Weltmachtpläne, die entstehung der sogenannten Zionifischen Protokolle. Tract publicitaire pour l’ouvrage antisémite, sur le supposé Protocole des sages de Sion, édité par la maison d’édition Theodor Fritsch. Non daté.
  Welt-Dienst-Bucherei. Ausgaben in deutscher Sprache. Tract publicitaire pour la maison d’édition Theodor Fritsch.
  Die Wahcheit über Spanien. Tract publicitaire illustré (4 pages) pour Das Rotbuch über Spanien. Non daté [1937]. Guerre d’Espagne.
  Der Angriff Juda’s aif Rumänien. Judischer Imperialismus. Tract. Berlin. Non daté.
  Welt-Dienft. Schweizerische Mordzentrale. Numéro III/6, 15 mars 1936. Christelijk-Democratische Unie. Welke geest zal de politiek van Nederland beheersen ? Tract. CDU, H. Van Houten. Non daté.
  Aan de burgerij van Leiden ! Verstekt onze organisaties ! Op voor de democratie ! Tract illustré. Non daté. Pays-Bas. Bestur plaatselijke raad uit LBB en SDAP.
  NVV SDAP. Bureau tot boycot van duitsche waren. Tract. Non daté. Pays-Bas. Ik wensch in Nderland geen herhaling van wat er in Duitschland geschiedt.
  SDAP en NVV drijven naar fascisme en oorlog. Tract illustré. Non daté. Pays-Bas.
  Communisme ! National socialisme ! Socialism ! Kort en goed: Zij zijn niets voor ons ! Zij kunnen niets voor ons zijn ! Tract. Non daté. Belgique.
  Ordening in het Bedrijfsleven tot Welzijn der Gemeenschap ! Tract. Non daté. Belgique.
  Propagande; France -- 1914-1940
  Anticommunisme
  Antisémitisme
  Propagande; Allemagne -- 1918-1945
  Propagande; Belgique -- 20e siècle
  Propagande; Pays-Bas -- 20e siècle
- France. Protestantisme
  Protestantisme -- Histoire; France -- 20e siècle
  Protestantisme; France -- 20e siècle
  Églises protestantes; France -- 20e siècle
  - [1914-1999], 4/DELTA/0239
  - [1918-1932], 4/DELTA/0682
- France. Proudhon Pierre, 1848-1865; GF/DELTA/0142; 1 chemise
  Coupures de presse et caricatures.
  Partis socialistes; France -- 1848-1870
  Anarchisme; France -- 1848-1870
- France. Questions polonaises, [1918-1989]; 4/DELTA/0975
  France -- Relations extérieures; Pologne
  Polonais; France -- 20e siècle
- France. Racisme, 1971-....; F/DELTA/0121
  Racisme -- Lutte contre; France -- 1958-.... (5e République)
- France. Racisme. Lutte contre les crimes racistes, 1971-1976; MFC/0214
  Travailleurs étrangers maghrébins; France -- 1958-.... (5e République)
  Immigrés; France -- 20e siècle
- France. Rapports de mission au Nicaragua, 1982; F/DELTA/0645; 1 chemise
  Nicaragua -- Politique et gouvernement -- 1979-1990
  France -- Relations extérieures; Nicaragua -- 1979-1990
- France. Rapports et propositions de lois du député André Honnorat, [1914-1929]; 4/DELTA/0541
  Projets de loi; France. Chambre des députés (1876-1940)
  Travaux préparatoires (droit); France. Chambre des députés (1876-1940)
  France. Parlement (1876-1940)
- France. Rapports sur le retour de l'Alsace-Lorraine à la France, [1918-1924]; 4/DELTA/1523
  Alsace-Lorraine, Question d'; France -- 1914-1940
- France. Reconstruction, [1918-1924]
  - [1918-1924], 4/DELTA/1565
  - Organismes divers, 4/DELTA/1567
  - Dossiers départementaux, 4/DELTA/1568
- France. Référendum 1958. Opposition, 4/DELTA/RES/0134/G
  Référendum -- France -- 1958; Partis politiques -- France
  Opposition (science politique); France -- 1958-.... (5e République)
- France. Référendum 1968. Projet, 4/DELTA/1668
  Référendum; France -- 1958-1969 (Charles de Gaulle)
- France. Référendum de 1958. Propagande Gaulliste, F/DELTA/0033
  Référendum -- France -- 1958; Propagande
  Propagande électorale; Union pour la nouvelle République (France)
- France. Référendum de 1969. Régionalisation et la réforme du Sénat, 4/DELTA/1126
- France. Référendum du 23 avril 1972. Europe, 4/DELTA/1143
  Communauté européenne; France -- 1969-1974 (G. Pompidou)
- France. Réfugiés, [1918-1928]; 4/DELTA/1619
  Réfugiés -- Protection, assistance, etc.; France -- 1914-1940
  Réfugiés -- Politique publique; France -- 1914-1940
- France. Réfugiés arméniens en France, 1931; 4/DELTA/0166
  Réfugiés arméniens; France -- 1914-1940
- France. Régionalisme et nationalités, [1914-1930]; 4/DELTA/0560
  Régionalisme; France -- 1914-1940
  Mouvements autonomistes; France -- 1914-1940
  Nationalités; France -- 1914-1940
- France. Relations et expansions extérieures, [1918-1928]; 4/DELTA/1611
  France -- Relations extérieures -- 1914-1940
- France. Relations extérieures, [1918-1928]; 4/DELTA/1610
- France. Renault 1972, 4/DELTA/RES/0218
  Régie nationale des usines Renault; Syndicalisme
  Syndicalisme; France -- 1969-1974 (G. Pompidou)
- France. Résistance à la loi Devaquet, 1986-1987; F/DELTA/1959; 64 pièces
  Tracts, bulletins d'information, articles de presse, documents de propagande émanant de différentes cellules syndicales françaises en opposition au projet de loi Devaquet sur les réformes de l'enseignement supérieur.
  Mouvements étudiants; France -- 1981-1995 (F. Mitterrand)
  Étudiants -- Activité politique; France -- 1981-1995 (F. Mitterrand)
  Jeunesse -- Contestation; France -- 1981-1995 (F. Mitterrand)
  Enseignement supérieur -- Réforme; France -- 1981-1995 (F. Mitterrand)
  Étudiants -- Syndicats; France -- 1981-1995 (F. Mitterrand)
- France. Révolution. Gauche léniniste, 1971; 4/DELTA/1690
  Gauchisme; France -- 1969-1974 (G. Pompidou)
  Partis politiques -- France; 1945-1990
- France. Révolution, 1971-....; F/DELTA/0091
  Tracts et publications.
  Gauchisme; France -- 1958-.... (5e République)
- France. Revue de presse de Wolff Salomon, [1951-1975]; 4/DELTA/1180, 4/DELTA/1181
  - Le plan Marshall, 4/DELTA/1180
  - L'OCDE, 4/DELTA/1181
- France. Rhénanie, [1964]; 4/DELTA/0978
- France. Sahara, 1947-1956; F/DELTA/0021
  Sahara (Algérie); France -- 1944-1958 (4e République)
- France. Sauvegarde du peuple kurde, 1990-1992; F/DELTA/0800; 5 pièces
  Divers tracts dont celui du Comité du Kurdistan.
  Kurdistan -- Histoire
  Kurdes; France -- 1981-1995 (F. Mitterrand)
- France. Scelles Jean: prostitution, 1960-....; F/DELTA/0037
  Documentation des Equipes d'action, de Jean Scelles ainsi que du Nid.
  Ce dossier comporte également des numéros de la revue Moissons nouvelles conservés à La contemporaine.
  Prostitution; France -- 1958-.... (5e République)
  Oeuvres de bienfaisance -- France; 1945-1990
  Fondation Scelles (France)
- France. Second tour des élections législatives de mars 1973. Propagande électorale, 4/DELTA/1167, 4/DELTA/1168
  - Banlieue parisienne, 4/DELTA/1167
  - Paris, 4/DELTA/1168
- France. Second tour des élections présidentielles de 1969, F/DELTA/0073
  Poher, Alain (1909-1996)
- France. Secours Rouge, 1970-1971; F/DELTA/RES/0105
  Tracts, appels du Secours Rouge, coupures de presse.
  Secours rouge du Nord
- France. Socialismes. Organismes, 1904-1933; 4/DELTA/1604; 1 chemise comprenant 4 dossiers (33 pièces au total)
  Une partie des pièces composant le fonds sont issues de divers dons: dons 152 (don duCommandant Laurent, enregistré le 158 avril 1919), 671 (origine inconnue), 746 (origine inconnue),9656 (don d’André Honnorat, enregistré le 21 septembre 1920), 13033 (don anonyme enregistré le13 juin 1922), 15512 (don de M. Locquin enregistré le 14 août 1924), 16699 (don de M. Emile Jolyenregistré le 21 janvier 1926), 17748 (don de M. Hatzfeld enregistré le 25 avril 1927) et 18639 (dondu parti socialiste-SFIO enregistré le 16 juillet 1928).
  Ces origines, lorsqu’elles sont connues, sont indiquées à la pièce dans l’inventaire. Les indications desource figurent également sur les pièces elles-mêmes.
  Correspondance et publications (circulaires, brochures, tracts, etc.) de diverses organisationssocialistes engagées notamment dans le combat pacifiste et antimilitariste, en particulier durant lapériode de la Grande Guerre (comme par exemple le Comité pour la reprise des relationsinternationales).
  Socialisme; France
  Antimilitarisme; France
  Pacifisme; France
  Mouvements pacifistes; France -- 1914-1940
  - Parti socialiste SFIO, 1; 5 pièces
    Pièces diverses issues en partie des dons 746, 9656 et 18639.
    Lettre circulaire du Groupe socialiste avec copie de la lettre du Groupe socialiste au parlementau président de la Chambre des députés, 17 août 1920. 2 feuillets.
    Parti socialiste SFIO. Les mensonges du Congrès de Tours. Statuts, thèses et conditions de laIIIe Internationale. Tract non daté.
    Parti socialiste SFIO. Librairie populaire du parti ? Catalogue (mars 1927). Dépliant 4 pages.Brochures, insignes, breloques, médailles, cartes postales, coquelicots, gravures,affiches, etc.
    Parti socialiste SFIO. Chiffres à méditer: un budget bourgeois. Budget de la France en 1928.Tract non daté (1928).
    Parti socialiste SFIO Fédération de la Seine. Bulletin mensuel du service de documentation. 5 èmeannée, numéro 9, décembre 1933.
  - Comité socialiste pour la paix par le droit, 2; 5 pièces
    Pièces issues pour partie des dons 152 et 15512.
    Comité socialiste pour la paix par le droit. Manifeste du Comité. 1 feuillet non daté. Lesecrétaire-trésorier, Léon Rosenthal. 3 exemplaires.
    Comité socialiste pour la paix par le droit. Le plan allemand et le socialisme. Tract. Mars 1918.
    Déclaration du Comité. 10 feuillets dactylographiés agrafés, non datés.
  - Mobilisations antimilitaristes et pacifistes, 3; 20 pièces
    Pièces issues pour partie des dons 671, 13033, 16699 et 17748.
    Tracts pacifistes. Chiffre et date du tirage (Comité pour la reprise des relations internationales etautres organismes similaires). 2 feuillets dactylographiés sur papier pelure. Mentionmanuscrite: « Renseignements fournis par M. Haztfed le 25 avril 1922 ». Pièce issue du don17748.
    Comité d’action féminine socialiste pour la paix contre le chauvinisme. Aux femmes du prolétariat ! Tract non daté (1915). Pour le Comité, Louise Saumoneau.
    Sébastien Faure. Vers la paix. Appel aux socialistes, syndicalistes, révolutionnaires et anarchistes. Tract 4 pages. Janvier 1915.
    Pour la paix. Un appel des socialistes anglais. Combien de temps ! Ô Dieu ! Combien de temps encore. Tract. Février 1916.
    Femmes du prolétariat, où sont vos maris, où sont vos fils ? Tract non daté (1915). Manifeste de la Conférence internationale des femmes socialistes à Berne, Mars 1915.
    L’Idée qui lève. Limoges, 18 mars 1916. Tract.
    Fédération des métaux. Fédération des tonneaux. « Aux Bourses du travail aux unions départementales, aux fédérations ». Lettre circulaire. 1915.
    Résolution présentée par les camarades Merrheim, délégué de la Fédération des métaux, et Bourderon, délégué de la fédération du Tonneau, à la conférence des Bourses du travail, Union départementales et fédérations nationales corporatives et d’industrie tenue à Paris le 1er août 1915. Tract 4 pages. « Cette guerre n’est pas notre guerre ! ».
    Marcelle Capy et A. Desbois. Pourquoi nous avons quitté la Bataille Syndicaliste. Tract 4 pages non daté (septembre 1915).
    Comité pour la reprise des relations internationales. Conditions d’adhésion et bulletin d’adhésion. 1 feuillet non daté (c. janvier 1916).
    Jean Jaurès et les causes de la guerre. Tract non daté (1916). Imprimerie spéciale du tonneau. Texte de l’ultime discours de Jaurès, prononcé à Lyon le 25 juillet 1914.
    Comité pour la reprise des relations internationales. Aux organisations socialistes et syndicales, à leurs militants. Tract 4 pages, non daté (janvier 1916).
    Pierre Brizon, député de l’Allier. Le « Suicide de l’Europe ». Tract non daté (février 1916).
    Chers camarades. Lettre circulaire du Populaire (Journal-revue hebdomadaire de propagande socialiste et internationaliste). Limoges, 8 avril 1916. 1 feuillet.
    Comité pour la reprise des relations internationales. Aux peuples qu’on ruine et qu’on tue ! Tract non daté (1er mai 1916).
    Comité pour la reprise des relations internationales. Aux Fédérations ! Aux Sections ! Tract non daté (juin 1916).
    Comité pour la reprise des relations internationales. Section socialiste. Notre attitude. Tract non daté (octobre 1916). Texte signé F. Loriot.
    Comité pour la reprise des relations internationales. Pour la révolution russe, pour la paix, pour la révolution sociale. Tract non daté (février-mars 1917).